---
title: "Report"
output: html_document
---

```{r setup, include=FALSE}
knitr::opts_chunk$set(echo = TRUE)
```

Khai báo các thư viện sử dụng

```{r}
library(dplyr)
library(openintro)
```

Lấy dữ liệu từ file csv

```{r}
chinese_finance <- read.csv("aiddatas_global_chinese_official_finance_dataset_2000_2014.csv")
```

2. Thông tin về tập dữ liệu như sau:

| Biến                          |  Mô tả
|:----------------|:--------------------------------
|`ï.._id`                       | Xếp hạng theo trung vị của thu nhập (median earnings)
|`project_id`                   | Mã ngành
|`recommended_for_research`     | Tên chuyên ngành
|`umbrella                 `    | Nhóm ngành
|`year                     `    | Tổng số sinh viên của chuyên ngành
|`Sample_size`                  | Kích cỡ mẫu của sinh viên có việc làm toàn thời gian, quanh năm (được sử dụng cho tính thu nhập trung vị)
|`Men`                          | Số sinh viên nam
|`Women`                        | Số sinh viên nữ
|`ShareWomen`                   | Tỷ lệ nữ
|`Employed`                     | Số sinh viên có việc làm
|`Employed_full_time`           | Số sinh viên có việc làm toàn thời gian (>= 35 giờ/tuần)
|`Employed_part_time`           | Số sinh viên có việc làm bán thời gian (< 35 giờ/tuần)
|`Employed_full_time_yearround` | Số sinh viên có việc làm ít nhất 50 tuần và ít nhất 35 giờ/tuần
|`Unemployed`                   | Số sinh viên thất nghiệp
|`Unemployment_rate`            | Tỷ lệ sinh viên thất nghiệp, tính bằng Unemployed / (Unemployed + Employed)
|`Median`                       | Thu nhập trung vị của lao động toàn thời gian, quanh năm
|`P25th`                        | 25th percentile của thu nhập
|`P75th`                        | 75th percentile của thu nhập
|`College_jobs`                 | Số công việc yêu cầu cần có bằng đại học
|`Non_college_jobs`             | Số công việc không cần có bằng đại học
|`Low_wage_jobs`                | Số lượng công việc lương thấp

```{r}
glimpse(chinese_finance)
```
Các biến phân loại gồm:


Vẽ sơ đồ cho các biến phân loại:

```{r}

```

Các biến số gồm:


Vẽ sơ đồ cho các biến số và tính các summary statistics:

```{r}

```

3. Chọn 3 biến phân loại và 1 biến số:


```{r}

```

4. Kiểm định giả thuyết và xây dựng khoảng tin cậy

```{r}

```

